---
title: "Laboratório 2"
output: html_document
---

# Geração de números aleatórios

Execução de exemplos apresentados em sala

## Método da Inversão

O exemplo em questão propõe gerar números aleatórios que sigam a função densidade: 

$$
f_{X}(x) = 3x^2, \forall x \in (0,1) 
$$

Para gerar números aleatórios utilizando o **método da inversão**, precisamos:

1. Determinar a função acumulada de $x$;

$$
F_{X}(x) = \int _{0}^{x} 3y^2 dy = x^3
$$

2. Inverter a função acumulada;
$$
\begin{aligned}
u & = x^3 \\
x & = u^{1/3}
\end{aligned}
$$

3. Gerar amostras aleatórias de acordo com uma distribuição Uniforme(0,1);

4. Aplicar a função inversa, $u^{1/3}$, nos números recém-gerados.

```{r}
geradora = function(n = 500){

  unif01 = runif(n)
  x = unif01^(1/3)
  return(x)
}
n = 10e6
amostra = geradora(n)

```

```{r}
hist(amostra, freq = FALSE, main = expression(f(x) == 3*x^2))
curve(3*x^2, add = TRUE)
```


Os quartis teóricos desta distribuição são determinados pelos pontos em que a função acumulada atinge os valores pré-especificados dos quantis (0.25, 0.50, 0.75).

```{r, resuts="hide", echo = FALSE}
q1 = round(.25^(1/3), 4)
q2 = round(.50^(1/3), 4)
q3 = round(.75^(1/3), 4)
```

Os resultados acima são, respectivamente, `r q1`, `r q2` e `r q3`.

```{r}
quartis = c(0,q1, q2, q3, 1)
restemp = cut(amostra, quartis, include.lowest = TRUE)
table(restemp)
prop.table(table(restemp))

observado = as.integer(table(restemp))
esperado = rep(n/4, 4)
chisq.test(cbind(observado, esperado))

```

